【裁判字號】    92,裁,134
【裁判日期】    920123
【裁判案由】    所得稅法
【裁判全文】
最  高  行  政  法  院  裁  定                    九十二年度裁字第一三四號
    上  訴  人  時泰企業股份有限公司
    代  表  人  乙○○
    被 上訴 人  財政部臺灣省南區國稅局
    代  表  人  甲○○
右當事人間因所得稅法事件，上訴人對於中華民國九十年九月十八日高雄高等行政法
院九十年度簡字第三八六四號判決，提起上訴，本院裁定如左：
    主  文
上訴駁回。
上訴審訴訟費用由上訴人負擔。
    理  由
按對於適用簡易程序之裁判提起上訴或抗告，須經本院許可，且該許可以訴訟事件所
涉及之法律見解具有原則性者為限，行政訴訟法第二百三十五條定有明文。次按「公
私機關、團體、學校、事業或執行業務者每年所給付依前條規定應扣繳稅款之所得，
及第十四條第一項第十類之其他所得，因未達起扣點，或因不屬本法規定之扣繳範圍
，而未經扣繳稅款者，應於每年一月底前，將受領人姓名、住址、國民身分證統一編
號及全年給付金額等，依規定格式，列單申報主管稽徵機關；並應於二月十日前，將
免扣繳憑單填發納稅義務人。」「政府機關、團體、學校、事業之責應扣繳單位主管
，違反第八十九條第三項之規定，未依限或未據實申報或未依限填發免扣繳憑單者，
應通知其主管機關議處。私人團體或事業，違反第八十九條第三項之規定，未依限填
報或未據實申報或未依限填發免扣繳憑單者，處該團體或事業一千五百元之罰鍰，並
通知限期補報或填發；逾期不補報或填發者，應按所給付之金額處該團體或事業百分
之五之罰鍰。但最低不得少於三千元。」分別為所得稅法第八十九條第三項及第一百
十一條第二項所明定。又依罰金罰鍰提高標準條例第一條及第三條規定：「依法律應
處罰金、罰鍰者，就其原定數額得提高為二倍至十倍。但法律已依一定比率規定罰金
或罰鍰之數額或倍數者，依其規定。」「依本條例規定提高罰金罰鍰之法律及其倍數
，由主管院定之。」再者，依財政部七十二年九月二十三日台財稅第三六七四九號函
：「．．．（一）『所得稅法第一○四條至第一○七條，第一百十一條之罰鍰數額』
、『使用牌照稅法第三十三條，第三十四條之罰鍰數額』及『關稅法第四十九條之一
之罰鍰數額』，均提高為五倍。．．．。」復依稅務違章案件減免處罰標準第五條第
二款規定：「依所得稅法第一百十一條第二項規定應處罰鍰案件，有下列情事之一者
，減輕或免予處罰．．．二、私人團體、事業未依限填報或未據實申報或未依限填發
免扣繳憑單，已自動補報或填發免扣繳憑單而不符前款規定，其給付總額在新台幣七
千五百元以下者，按給付總額之二分之一處罰；其給付總額逾新台幣七千五百元者，
按應處罰鍰減輕二分之一。」本件上訴人於八十八年度內給付陳孟崑等四人薪資、租
金合計新臺幣（下同）五○二、八○○元，因未達起扣點，依所得稅法第八十九條第
三項規定，應於次年即八十九年一月三十一日前向被上訴人申報免扣繳憑單，惟上訴
人未依限申報，而於八十九年二月八日自動補報，此有各類所得扣繳暨免扣繳憑單申
報書及承諾書附於原處分卷內可稽，違章事證明確。因其給付總額逾七千五百元，原
審以被上訴人依前揭法條規定乃按應處罰鍰七、五○○元減輕二分之一科處三、七五
○元罰鍰，核無違誤，訴願決定予以維持，亦無不合，因而依簡易程序判決駁回上訴
人之訴。茲上訴意旨仍執詞謂被上訴人明知為不實之事項登載於職務上所掌之公文違
背刑法第二百十三條偽造文書印文罪，來達到巧榨人民之財產，只為了領取查漏稅獎
金。致使原審誤認「負責人家庭之因素並非必然影響公司業務之運作，尚有其公司專
責人員可辦理此項所得稅扣繳或免扣繳之業務」。又憲法第十九條雖規定人民有依法
律納稅之義務。並未規定人民有替政府累整資料之義務。所得稅法第八十九條第三項
之規定限定人民替政府累整資料自屬違憲，其延伸之第一百十一條處罰法令自屬無效
云云。即難謂其上訴所涉及之法律見解具有原則性，揆之首揭規定，其上訴即不應許
可。應予駁回。
依行政訴訟法第二百四十九條第一項前段、第一百零四條、民事訴訟法第九十五條、
第七十八條，裁定如主文。
中    華    民    國    九十二      年      一        月    二十三      日
                    最 高 行 政 法 院  第 二 庭
                                審 判 長 法  官      陳  石  獅
                                         法  官      吳  錦  龍
                                         法  官      彭  鳳  至
                                         法  官      高  啟  燦
                                         法  官      黃  合  文
右  正  本  證  明  與  原  本  無  異
                                         法院書記官  王  福  瀛
中    華    民    國    九十二      年      二        月      六        日


司法院資訊處製作；財團法人民間司法改革基金會備份。
